臺灣臺北地方法院民事裁定
                            如附表「聲請再審案號」欄所示
再審聲請人　姜廣利　　住臺北市○○區○○路000巷00號1樓
上列聲請人與相對人中華電信股份有限公司臺灣北區電信分公司
間如附表「原確定裁定案號」欄所示聲請再審及聲請訴訟救助事
件，聲請人聲請再審，本院裁定如下：
    主  文
一、再審之聲請均駁回。
二、再審訴訟費用均由再審聲請人負擔。
    理  由
一、按聲請再審，應依民事訴訟法第507條準用第501條第1項第4
    款規定表明再審理由，此為必須具備之程式。所謂表明再審
    理由，必須指明確定裁定有如何合於法定再審事由之具體情
    事，始為相當；倘僅泛言有何條款之再審事由，而無具體情
    事者，尚難謂已合法表明再審理由。如未表明再審理由，其
    再審聲請即屬不合法，法院無庸命其補正（最高法院109年
    度台聲字第1089號裁定意旨參照）。
二、本件再審聲請人固主張依本院民國109年6月11日函，本案已
    逕送最高法院審理中，難謂無勝訴之望，如附表「原確定裁
    定案號」欄所示之確定裁定不應適用民事訴訟法第507條、
    第501條第1項第4款、第107條第1項規定駁回伊之再審及訴
    訟救助聲請，故如附表「原確定裁定案號」欄所示之確定裁
    定有民事訴訟法第507條準用第496條第1項第1款所定適用法
    規顯有錯誤之事由等語。然查，如附表「原確定裁定案號」
    欄所示之確定裁定係以再審聲請人未表明聲請再審之確定裁
    定有何聲請再審之理由，而駁回再審聲請，及該再審事件業
    經本院裁定駁回，顯無勝訴之望，併駁回該事件之訴訟救助
    聲請，有民事裁定在卷可按，與再審聲請人所稱本院109年6
    月11日函文並無關連。再審聲請人對於如附表「原確定裁定
    案號」欄所示之確定裁定駁回其再審聲請及訴訟救助，究有
    如何合於民事訴訟法第496條第1項第1款所定適用法規顯有
    錯誤之具體情事，未據敘明，依上說明，其聲請自非合法。
三、據上論結，本件再審之聲請均為不合法，爰裁定如主文。
中　　華　　民　　國　　110 　年　　9 　　月　　22　　日
                  民事第一庭  審判長法  官  賴錦華
　　　　　　　　　
　　　　　　　　　                  法  官  賴淑萍
　　　　　　　　　　　　　　　　　　
　　　　　　　　　                  法　官　李桂英
以上正本係照原本作成。
本裁定不得抗告。
中　　華　　民　　國　　110 　年　　9 　　月　　22　　日
                                    書記官　陳惠萍
附表                                 
編號 原確定裁定案號 聲請再審案號 聲請訴訟救助案號  1  109年度救字第853號 110年度聲再字第919號 110年度救字第1068號  2 109年度救字第855號 110年度聲再字第920號 110年度救字第1069號  3 109年度救字第981號 110年度聲再字第921號 110年度救字第1070號  4 109年度救字第985號 110年度聲再字第922號 110年度救字第1071號